Config:
  hfst:
    App: hfst-optimised-lookup
    Gen: ../unm.autogen.hfst
    Morph: ../unm.automorf.hfst

Tests:

  "[lexc/twol] (Ch1) iv.aa p1.sg":          
    amals<v><iv><aa><p1><sg> : nulamalsi
    tixam<v><iv><aa><p1><sg> : ntixamwi
    alam<v><iv><aa><p1><sg> : ntalami
    wishas<v><iv><aa><p1><sg> : newishasi
    mikentam<v><iv><aa><p1><sg> : nemikentam
    pils<v><iv><aa><p1><sg> : mpilsi

  "[lexc/twol] (Ch2) iv.aa p1.sg":          
    pals<v><iv><aa><p1><sg> : mpalsi
    wikwihel<v><iv><aa><p1><sg> : newikwihela
    kes<v><iv><aa><p1><sg> : nkesi
    takohch<v><iv><aa><p1><sg> : ntakohchi
    talemsk<v><iv><aa><p1><sg> : ntalemska #Initial "t" added at top of chart in textbook
    mach<v><iv><aa><p1><sg> : nemachi

  "[lexc/twol] (Ch1) iv.aa p2.sg":
    amals<v><iv><aa><p2><sg> : kulamasi
    tixam<v><iv><aa><p2><sg> : ktixamwi
    alam<v><iv><aa><p2><sg> : ktalami
    wishas<v><iv><aa><p2><sg> : kewishasi
    mikentam<v><iv><aa><p2><sg> : kemikentam
    pils<v><iv><aa><p2><sg> : kpilsi

  "[lexc/twol] (Ch2) iv.aa p2.sg":
    pals<v><iv><aa><p2><sg> : kpalsi
    wikwihel<v><iv><aa><p2><sg> : kwikwihela
    kes<v><iv><aa><p2><sg> : kesi
    takohch<v><iv><aa><p2><sg> : ktakohchi
    talemsk<v><iv><aa><p2><sg> : ktalemska
    takohch<v><iv><aa><p2><sg> : kemachi

  "[lexc/twol] (Ch1) iv.aa p3.sg":
    amals<v><iv><aa><p3><sg> : welamalsu
    tixam<v><iv><aa><p3><sg> : tixamu
    alam<v><iv><aa><p3><sg> : alamu
    wishas<v><iv><aa><p3><sg> : wishasu
    mikentam<v><iv><aa><p3><sg> : mikentam
    pils<v><iv><aa><p3><sg> : pilsu

  "[lexc/twol] (Ch2) iv.aa p3.sg":
    pals<v><iv><aa><p3><sg> : palsu
    wikwihel<v><iv><aa><p3><sg> : wikwihele
    kes<v><iv><aa><p3><sg> : kesu
    takohch<v><iv><aa><p3><sg> : akohchu      #initial "t" was crossed out in textbook
    talemsk<v><iv><aa><p3><sg> : alemske
    takohch<v><iv><aa><p3><sg> : machi

  "[lexc/twol] (Ch1) iv.aa p1.excl.pl": #This was marked as incl, excl in text, changed accordingly
    amals<v><iv><aa><p1><excl><pl> : nulamalsihena
    tixam<v><iv><aa><p1><exlc><pl> : ntixamwihena    
    alam<v><iv><aa><p1><excl><pl> : ntalamhihena 
    wishas<v><iv><aa><p1><excl><pl> : newishasihena
    mikentam<v><iv><aa><p1><excl><pl> : nemikentamuhena
    pils<v><iv><aa><p1><excl><pl> : mpilsihena        

  "[lexc/twol] (Ch2) iv.aa p1.incl.pl": #This was marked as excl, incl in text, changed accordingly
    pals<v><iv><aa><p1><incl><pl> : kpalsihena
    wikwihel<v><iv><aa><p1><incl><pl> : kwikwihelahena
    kes<v><iv><aa><p1><incl><pl> : kesihena
    takohch<v><iv><aa><p1><incl><pl> : ktakohchihena
    talemsk<v><iv><aa><p1><incl><pl> : ktalemskahena
    takohch<v><iv><aa><p1><incl><pl> : kemachihena

  "[lexc/twol] (Ch1) iv.aa p1.incl.pl": 
    amals<v><iv><aa><p1><incl><pl> : kulamasihena
    tixam<v><iv><aa><p1><incl><pl> : ktixamwihena   
    alam<v><iv><aa><p1><incl><pl> : ktalamihena
    wishas<v><iv><aa><p1><incl><pl> : kewishasihena
    mikentam<v><iv><aa><p1><incl><pl> : kemikentamuhena
    pils<v><iv><aa><p1><incl><pl> : kpilsihena       

  "[lexc/twol] (Ch2) iv.aa p1.excl.pl": 
    pals<v><iv><aa><p1><excl><pl> : mpalsihena
    wikwihel<v><iv><aa><p1><excl><pl> : newikwihelahena
    kes<v><iv><aa><p1><excl><pl> : nkesihena
    takohch<v><iv><aa><p1><excl><pl> : ntakohchihena
    talemsk<v><iv><aa><p1><excl><pl> : ntalemskahena
    takohch<v><iv><aa><p1><excl><pl> : nemachihena

  "[lexc/twol] (Ch1) iv.aa p2.pl":
    amals<v><iv><aa><p2><pl> : kulamalsihemo
    tixam<v><iv><aa><p2><pl> : ktixamwihemo
    alam<v><iv><aa><p2><pl> : ktalamihemo 
    wishas<v><iv><aa><p2><pl> : kewishasihemo
    mikentam<v><iv><aa><p2><pl> : kemikentamuhemo   
    pils<v><iv><aa><p2><pl> : kpilsihemo

  "[lexc/twol] (Ch2) iv.aa p2.pl":
    pals<v><iv><aa><p2><pl> : kpalsihemo
    wikwihel<v><iv><aa><p2><pl> : kwikwihelahemo    
    kes<v><iv><aa><p2><pl> : kesihemo
    takohch<v><iv><aa><p2><pl> : ktakohchihemo
    talemsk<v><iv><aa><p2><pl> : ktalemskahemo
    takohch<v><iv><aa><p2><pl> : kemachihemo

  "[lexc/twol] (Ch1) iv.aa p3.pl":
    amals<v><iv><aa><p3><pl> : welamalsuwak
    tixam<v><iv><aa><p3><pl> : tixamuwak
    alam<v><iv><aa><p3><pl> : alamuwak
    wishas<v><iv><aa><p3><pl> : wishasuwak
    mikentam<v><iv><aa><p3><pl> : mikentamuwak
    pils<v><iv><aa><p3><pl> : kpilsihemo             

  "[lexc/twol] (Ch2) iv.aa p3.pl":
    pals<v><iv><aa><p3><pl> : palsuwak
    wikwihel<v><iv><aa><p3><pl> : wikwiheleyok
    kes<v><iv><aa><p3><pl> : kesuwak              
    takohch<v><iv><aa><p3><pl> : akohchuwak     #initial "t" crossed out in textbook
    talemsk<v><iv><aa><p3><sg> : alemskeyok
    takohch<v><iv><aa><p3><sg> : machiyok

  "[lexc/twol] (Ch3) iv.aa p1.sg":
    asu<v><iv><aa><p1><sg> : ntasuwi
    puhenema<v><iv><aa><p1><sg> : mpuhenema
    kentk<v><iv><aa><p1><sg> : nkentka
    lashim<v><iv><aa><p1><sg> : ntelashimwi

  "[lexc/twol] (Ch4) iv.aa p1.sg":
    katup<v><iv><aa><p1><sg> : nkatupwi
    ite<v><iv><aa><p1><sg> : ntite
    mits<v><iv><aa><p1><sg> : nemitsi
    mene<v><iv><aa><p1><sg> : nemene

  "[lexc/twol] (Ch3) iv.aa p2.sg":
    asu<v><iv><aa><p2><sg> : ktasuwi
    puhenema<v><iv><aa><p2><sg> : kepuhenema
    kentk<v><iv><aa><p2><sg> : kentka
    lashim<v><iv><aa><p2><sg> : kelashimwi

  "[lexc/twol] (Ch4) iv.aa p2.sg":
    katup<v><iv><aa><p2><sg> : katupwi
    ite<v><iv><aa><p2><sg> : ktite
    mits<v><iv><aa><p2><sg> : kemitsi
    mene<v><iv><aa><p2><sg> : kemene

  "[lexc/twol] (Ch3) iv.aa p3.sg":
    asu<v><iv><aa><p3><sg> : asuu
    puhenema<v><iv><aa><p3><sg> : puhenema
    kentk<v><iv><aa><p3><sg> : kentke
    lashim<v><iv><aa><p3><sg> : lashimu

  "[lexc/twol] (Ch4) iv.aa p3.sg":
    katup<v><iv><aa><p3><sg> : katupu
    ite<v><iv><aa><p3><sg> : litehe
    mits<v><iv><aa><p3><sg> : mitsu
    mene<v><iv><aa><p3><sg> : mene

  "[lexc/twol] (Ch3) iv.aa p1.excl.pl":
    asu<v><iv><aa><p1><excl><pl> : ntasuwihena
    puhenema<v><iv><aa><p1><excl><pl> : mpuhenemahena
    kentk<v><iv><aa><p1><excl><pl> : nkentkahena
    lashim<v><iv><aa><p1><excl><pl> : ntelashimwihena

  "[lexc/twol] (Ch4) iv.aa p1.incl.pl":
    katup<v><iv><aa><p1><incl><pl> :   n/a    #chapter 4 not in scan
    ite<v><iv><aa><p1><incl><pl> : n/a
    mits<v><iv><aa><p1><incl><pl> : n/a
    mene<v><iv><aa><p1><incl><pl> : n/a

  "[lexc/twol] (Ch3) iv.aa p1.incl.pl":
    asu<v><iv><aa><p1><incl><pl> : ktasuwihena
    puhenema<v><iv><aa><p1><incl><pl> : kepuhenemahena
    kentk<v><iv><aa><p1><incl><pl> : kentkahena
    lashim<v><iv><aa><p1><incl><pl> : kelashimwihena

  "[lexc/twol] (Ch4) iv.aa p1.excl.pl":
    katup<v><iv><aa><p1><excl><pl> : n/a
    ite<v><iv><aa><p1><excl><pl> : n/a
    mits<v><iv><aa><p1><excl><pl> : n/a
    mene<v><iv><aa><p1><excl><pl> : n/a

  "[lexc/twol] (Ch3) iv.aa p2.pl":
    asu<v><iv><aa><p2><pl> : ktasuwihemo
    puhenema<v><iv><aa><p2><pl> : kepuhenemahemo
    kentk<v><iv><aa><p2><pl> : kentkahemo
    lashim<v><iv><aa><p2><pl> : kelashimwihemo
  
  "[lexc/twol] (Ch4) iv.aa p2.pl":
    katup<v><iv><aa><p2><pl> : n/a
    ite<v><iv><aa><p2><pl> : n/a
    mits<v><iv><aa><p2><pl> : n/a
    mene<v><iv><aa><p2><pl> : n/a

  "[lexc/twol] (Ch3) iv.aa p3.pl":
    asu<v><iv><aa><p3><pl> : asuwak
    puhenema<v><iv><aa><p3><pl> : puhenemaok
    kentk<v><iv><aa><p3><pl> : kentkeyok
    lashim<v><iv><aa><p3><pl> : lashimuwak

  "[lexc/twol] (Ch4) iv.aa p3.pl":
    katup<v><iv><aa><p3><pl> : n/a
    ite<v><iv><aa><p3><pl> : n/a
    mits<v><iv><aa><p3><pl> : n/a
    mene<v><iv><aa><p3><pl> : n/a

  "[lexc/twol] (Ch5) iv.aa p1.sg":          
    ahp<v><iv><aa><p1><sg> : ntapi
    kata<v><iv><aa><p1><sg> : nkata  
    shinki<v><iv><aa><p1><sg> : nshinki

  "[lexc/twol] (Ch6) iv.aa p1.sg":          
    ashewil<v><iv><aa><p1><sg> : ntashewil
    pap<v><iv><aa><p1><sg> : mpapi

  "[lexc/twol] (Ch5) iv.aa p2.sg":
    ahp<v><iv><aa><p2><sg> : ktapi
    kata<v><iv><aa><p2><sg> : kata
    shinki<v><iv><aa><p2><sg> : kshinki

  "[lexc/twol] (Ch6) iv.aa p2.sg":
    ashewil<v><iv><aa><p2><sg> : ktashewil
    pap<v><iv><aa><p2><sg> : kpapi

  "[lexc/twol] (Ch5) iv.aa p3.sg":
    ahp<v><iv><aa><p3><sg> : ahpu
    kata<v><iv><aa><p3><sg> : kota    #also possible to surface as kahta
    shinki<v><iv><aa><p3><sg> : shinki

  "[lexc/twol] (Ch6) iv.aa p3.sg":
    ashewil<v><iv><aa><p3><sg> : ashewil
    pap<v><iv><aa><p3><sg> : papu    

  "[lexc/twol] (Ch5) iv.aa p1.excl.pl": 
    ahp<v><iv><aa><p1><excl><pl> : ntapihena
    kata<v><iv><aa><p1><exlc><pl> : nkatatamuhena
    #shinki<v><iv><aa><p1><excl><pl> :     no listed form in the text?

  "[lexc/twol] (Ch6) iv.aa p1.incl.pl": 
    ashewil<v><iv><aa><p1><incl><pl> : ktashewilhena
    pap<v><iv><aa><p1><incl><pl> : kpapihena

  "[lexc/twol] (Ch5) iv.aa p1.incl.pl": 
    ahp<v><iv><aa><p1><incl><pl> : ktapihena
    kata<v><iv><aa><p1><incl><pl> : katatamuhena
    #shinki<v><iv><aa><p1><incl><pl> :     no listed form in the text?

  "[lexc/twol] (Ch6) iv.aa p2.pl":
    ashewil<v><iv><aa><p2><pl> : ktashewilhemo
    pap<v><iv><aa><p2><pl> : kpapihemo

  "[lexc/twol] (Ch5) iv.aa p2.pl":
    ahp<v><iv><aa><p2><pl> : ktapihemo
    kata<v><iv><aa><p2><pl> : katatamuhemo
  
  "[lexc/twol] (Ch6) iv.aa p3.pl":
    ashewil<v><iv><aa><p3><pl> : ashewileyok
    pap<v><iv><aa><p3><pl> : papuwak

  "[lexc/twol] (Ch5) iv.aa p3.pl":
    ahp<v><iv><aa><p3><pl> : ahpuwak
    kata<v><iv><aa><p3><pl> : kotatamuk #also possible to surface as kahtatamuk

  "[lexc/twol] (Ch7) iv.aa p1.sg":          
    këlëks<v><iv><aa><p1><sg> : nkëlëksi #possible umlaut above both e's in the text?
    melimu<v><iv><aa><p1><sg> : nemelimu  
    hakihe<v><iv><aa><p1><sg> : ntakihe
    talakihel<v><iv><aa><p1><sg> : ntalakihela  #"t" inserted in parentheses as initial
    winewe<v><iv><aa><p1><sg> : newinewe
    
  "[lexc/twol] (Ch7) iv.aa p2.sg":
    këlëks<v><iv><aa><p2><sg> : këlëksi 
    melimu<v><iv><aa><p2><sg> : kemelimu  
    hakihe<v><iv><aa><p2><sg> : ktakihe
    talakihel<v><iv><aa><p2><sg> : ktalakihela 
    winewe<v><iv><aa><p2><sg> : kewinewe
    
  "[lexc/twol] (Ch7) iv.aa p3.sg":
    këlëks<v><iv><aa><p3><sg> : këlëksu #"ë" noted above the stem in text
    melimu<v><iv><aa><p3><sg> : melimu  
    hakihe<v><iv><aa><p3><sg> : hakihe
    talakihel<v><iv><aa><p3><sg> : alakihele
    winewe<v><iv><aa><p3><sg> : winewe
     
  "[lexc/twol] (Ch7) iv.aa p1.excl.pl": 
    këlëks<v><iv><aa><p1><excl><pl> : nkëlëksihena
    melimu<v><iv><aa><p1><exlc><pl> : nemilimuhena
    hakihe<v><iv><aa><p1><excl><pl> : ntakihehena
    talakihel<v><iv><aa><p1><exlc><pl> : ntalakihelahena
    winewe<v><iv><aa><p1><excl><pl> : newinewehena

  "[lexc/twol] (Ch7) iv.aa p1.incl.pl": 
    këlëks<v><iv><aa><p1><incl><pl> : këlëksihena
    melimu<v><iv><aa><p1><incl><pl> : kemilimuhena
    hakihe<v><iv><aa><p1><incl><pl> : ktakihehena
    talakihel<v><iv><aa><p1><incl><pl> : ktalakihelahena
    winewe<v><iv><aa><p1><incl><pl> : kewinewehena

  "[lexc/twol] (Ch7) iv.aa p2.pl":
    këlëks<v><iv><aa><p2><pl> : këlëksihemo
    melimu<v><iv><aa><p2><pl> : kemilimuhemo
    hakihe<v><iv><aa><p2><pl> : ktakihehemo
    talakihel<v><iv><aa><p2><pl> : ktalakihelahemo
    winewe<v><iv><aa><p2><pl> : kewinewehemo

  "[lexc/twol] (Ch7) iv.aa p3.pl":
    këlëks<v><iv><aa><p3><pl> : këlëksuwak
    melimu<v><iv><aa><p3><pl> : melimuwak
    hakihe<v><iv><aa><p3><pl> : hakiheyok
    talakihel<v><iv><aa><p3><pl> : alakiheleyok
    winewe<v><iv><aa><p3><pl> : wineweyok

  "[lexc/twol] (Ch9) iv.aa p1":
    temike<v><iv><aa><p1><sg> : ntemike
    lematahp<v><iv><aa><p1><sg> : nlematahpi # " ' " after initial consonant crossed out
    luwens<v><iv><aa><p1><sg> : nteluwensi
    luwe<v><iv><aa><p1><sg> : nteluwe
    pëmëtunhe<v><iv><aa><p1><sg> : mpëmëtunhe         #missing two verbs
    katenam<v><iv><aa><p1><sg> : nkatenami
    alënixs<v><iv><aa><p1><sg> : ntalenixsi
    nuchkwewtunhe<v><iv><aa><p1><sg> : nuchkwewtunhe
    pechehos<v><iv><aa><p1><sg> : pechehosi
    pechetunhe<v><iv><aa><p1><sg> : mpechetunhe       #"ë" notated above the stem in text
    sups<v><iv><aa><p1><sg> : n'supsi #" ' not crossed out here, but in many others in this chapter"
    tetantahkukwehela<v><iv><aa><p1><sg>: ntetantahkukwehela

  "[lexc/twol] (Ch10) iv.aa p1":
    a<v><iv><aa><p1><sg> : nta
    pa<v><iv><aa><p1><sg> : mpa
    welinakws<v><iv><aa><p1><sg> : nulinakwsi
    um<v><iv><aa><p1><sg> : num
    tala<v><iv><aa><p1><sg> : ntala         
    watu<v><iv><aa><p1><sg> : nuwatu

  "[lexc/twol] (Ch9) iv.aa p2.sg":
    temike<v><iv><aa><p2><sg> : ktemike
    lematahp<v><iv><aa><p2><sg> : klematahpi 
    luwens<v><iv><aa><p2><sg> : kteluwensi
    luwe<v><iv><aa><p2><sg> : kteluwe
    pëmëtunhe<v><iv><aa><p2><sg> : kpëmëntunhe
    katenam<v><iv><aa><p2><sg> : katenami
    alënixs<v><iv><aa><p2><sg> : ktalenixsi
    nuchkwewtunhe<v><iv><aa><p2><sg> : knuchkwewtunhe
    pechehos<v><iv><aa><p2><sg> : kpechehosi
    pechetunhe<v><iv><aa><p2><sg> : kpechetunhe
    sups<v><iv><aa><p2><sg> : k'supsi
    tetantahkukwehela<v><iv><aa><p2><sg> : ktetantahkukwehela

  "[lexc/twol] (Ch10) iv.aa p2.sg":
    a<v><iv><aa><p2><sg> : kta
    pa<v><iv><aa><p2><sg> : kpa
    welinakws<v><iv><aa><p2><sg> : kulinakwsi
    um<v><iv><aa><p2><sg> : kum
    tala<v><iv><aa><p2><sg> : ktala
    watu<v><iv><aa><p2><sg> : kuwatu

  "[lexc/twol] (Ch9) iv.aa p3.sg":
    temike<v><iv><aa><p3><sg> : temike #"ë" noted above the stem in text
    lematahp<v><iv><aa><p3><sg> : lematahpu
    luwens<v><iv><aa><p3><sg> : luwensu
    luwe<v><iv><aa><p3><sg> : luwe
    pëmëtunhe<v><iv><aa><p3><sg> : pëmëtunhe
    katenam<v><iv><aa><p3><sg> : katenamu #"ë" noted above the stem in text
    alënixs<v><iv><aa><p3><sg> : alenixsu  
    nuchkwewtunhe<v><iv><aa><p3><sg> : nuchkwewtunhe
    pechehos<v><iv><aa><p3><sg> : pechehosu
    pechetunhe<v><iv><aa><p3><sg> : pechetunhe
    sups<v><iv><aa><p3><sg> : supsu
    tetantahkukwehela<v><iv><aa><p3><sg> : tetantahkukwehela

  "[lexc/twol] (Ch10) iv.aa p3.sg":
    a<v><iv><aa><p3><sg> : e
    pa<v><iv><aa><p3><sg> : pe
    welinakws<v><iv><aa><p3><sg> : welinakwsu
    um<v><iv><aa><p3><sg> : um
    tala<v><iv><aa><p3><sg> : ala # notated " = tola" in textbook
    watu<v><iv><aa><p3><sg> : watu

  "[lexc/twol] (Ch9) iv.aa p1.excl.pl": 
    temike<v><iv><aa><p1><excl><pl> : ntemikehena
    lematahp<v><iv><aa><p1><exlc><pl> : nlematahpihena
    luwens<v><iv><aa><p1><excl><pl> : nteluwensihena
    luwe<v><iv><aa><p1><exlc><pl> : nteluwehena
    pëmëtunhe<v><iv><aa><p1><excl><pl> : mpëmëtunhehena
    katenam<v><iv><aa><p1><excl><pl> : nkatenamihena
    alënixs<v><iv><aa><p1><exlc><pl> : ntalënixsihena
    nuchkwewtunhe<v><iv><aa><p1><excl><pl> : nuchkwewtunhehena
    pechehos<v><iv><aa><p1><exlc><pl> : mpechehosihena
    pechetunhe<v><iv><aa><p1><excl><pl> : mpechetunhehena
    sups<v><iv><aa><p1><exlc><pl> : n'supsihena
    tetantahkukwehela<v><iv><aa><p1><excl><pl> : ntetantahkukwehelahena

  "[lexc/twol] (Ch10) iv.aa p1.excl.pl": 
    a<v><iv><aa><p1><excl><pl> : ntahena
    pa<v><iv><aa><p1><exlc><pl> : mpahena
    welinakws<v><iv><aa><p1><excl><pl> : nulinakwsihena
    um<v><iv><aa><p1><exlc><pl> : numhemena
    tala<v><iv><aa><p1><excl><pl> : n/a #no listed form in book
    watu<v><iv><aa><p1><excl><pl> : nuwatuhena

  "[lexc/twol] (Ch9) iv.aa p1.incl.pl": 
    temike<v><iv><aa><p1><incl><pl> : ktemikehena
    lematahp<v><iv><aa><p1><incl><pl> : klematahpihena
    luwens<v><iv><aa><p1><incl><pl> : kteluwensihena
    luwe<v><iv><aa><p1><incl><pl> : kteluwehena
    pëmëtunhe<v><iv><aa><p1><incl><pl> : kpëmëtunhehena
    katenam<v><iv><aa><p1><incl><pl> : katenamihena
    alënixs<v><iv><aa><p1><incl><pl> : ktalënixsihena
    nuchkwewtunhe<v><iv><aa><p1><incl><pl> : knuchkwewtunhehena
    pechehos<v><iv><aa><p1><incl><pl> : kpechehosihena
    pechetunhe<v><iv><aa><p1><incl><pl> : kpechetunhehena
    sups<v><iv><aa><p1><incl><pl> : k'supsihena
    tetantahkukwehela<v><iv><aa><p1><incl><pl> : ktetantahkukwehelahena

  "[lexc/twol] (Ch10) iv.aa p1.incl.pl": 
    a<v><iv><aa><p1><incl><pl> : ktahena
    pa<v><iv><aa><p1><incl><pl> : kpahena
    welinakws<v><iv><aa><p1><incl><pl> : kulinakwsihena
    um<v><iv><aa><p1><incl><pl> : kumhemena
    tala<v><iv><aa><p1><incl><pl> : n/a #no listed form in book
    watu<v><iv><aa><p1><incl><pl> : kuwatuhena

  "[lexc/twol] (Ch9) iv.aa p2.pl":
    temike<v><iv><aa><p2><pl> : ktemikehemo
    lematahp<v><iv><aa><p2><pl> : klematahpihemo
    luwens<v><iv><aa><p2><pl> : kteluwensihemo
    luwe<v><iv><aa><p2><pl> : kteluwehemo
    pëmëtunhe<v><iv><aa><p2><pl> : kpemetunhehemo
    katenam<v><iv><aa><p2><pl> : katenamihemo
    alënixs<v><iv><aa><p2><pl> : ktalenixsihemo
    nuchkwewtunhe<v><iv><aa><p2><pl> :  nuchkwewtunhehemo
    pechehos<v><iv><aa><p2><pl> : kpechetunehehemo
    pechetunhe<v><iv><aa><p2><pl> : kpechetunhehemo
    sups<v><iv><aa><p2><pl> : k'supsihemo
    tetantahkukwehela<v><iv><aa><p2><pl> : ktetantahkukwehelahemo

  "[lexc/twol] (Ch10) iv.aa p2.pl":
    a<v><iv><aa><p2><pl> : ktahemo
    pa<v><iv><aa><p2><pl> : kpahemo
    welinakws<v><iv><aa><p2><pl> : kulinakwsihemo
    um<v><iv><aa><p2><pl> : kumhumo
    tala<v><iv><aa><p2><pl> : n/a #no listed form in book
    watu<v><iv><aa><p2><pl> : kuwatuhemo

  "[lexc/twol] (Ch9) iv.aa p3.pl":
    temike<v><iv><aa><p3><pl> : temikeyok
    lematahp<v><iv><aa><p3><pl> : lematahpuwak
    luwens<v><iv><aa><p3><pl> : luwensuwak
    luwe<v><iv><aa><p3><pl> : luweyok
    pëmëtunhe<v><iv><aa><p3><pl> : pëmëtunheyok
    katenam<v><iv><aa><p3><pl> : katenamuwak
    alënixs<v><iv><aa><p3><pl> : alënixsuwak
    nuchkwewtunhe<v><iv><aa><p3><pl> : nuchkwewtunheyok
    pechehos<v><iv><aa><p3><pl> : pechehosuwak
    pechetunhe<v><iv><aa><p3><pl> : pechetunheyok
    sups<v><iv><aa><p3><pl> : supsuwak
    tetantahkukwehela<v><iv><aa><p3><pl> : tetantahkukweheleyok
    
  "[lexc/twol] (Ch10) iv.aa p3.pl":
    a<v><iv><aa><p3><pl> : eyok
    pa<v><iv><aa><p3><pl> : peyok
    welinakws<v><iv><aa><p3><pl> : welinakwsuwak
    um<v><iv><aa><p3><pl> : umok
    tala<v><iv><aa><p3><pl> : n/a #no listed form in textbook
    watu<v><iv><aa><p3><pl> : watuwak

  "[lexc/twol] (Ch11) iv.aa p1":
    alem<v><iv><aa><p1><sg> : ntalemi
    kwetk<v><iv><aa><p1><sg> : nkweti    #base also possible to surface as teki?
    lukahel<v><iv><aa><p1><sg> : nlukahela

  "[lexc/twol] (Ch12) iv.aa p1":
    pëmësk<v><iv><aa><p1><sg> : mpëmëska
    kshihel<v><iv><aa><p1><sg> : nkshihela   #base also possible to surface as teki?

  "[lexc/twol] (Ch11) iv.aa p2.sg":
    alem<v><iv><aa><p2><sg> : ntalemi
    kwetk<v><iv><aa><p2><sg> : kwetki
    lukahel<v><iv><aa><p2><sg> : lukahele

  "[lexc/twol] (Ch12) iv.aa p2.sg":
    pëmësk<v><iv><aa><p2><sg> : kpëmëska
    kshihel<v><iv><aa><p2><sg> : kshihela

  "[lexc/twol] (Ch11) iv.aa p3.sg":
    alem<v><iv><aa><p3><sg> : tolemi 
    kwetk<v><iv><aa><p3><sg> : kwetki
    lukahel<v><iv><aa><p3><sg> : lukahele

  "[lexc/twol] (Ch12) iv.aa p3.sg":
    pëmësk<v><iv><aa><p3><sg> : pëmëske
    kshihel<v><iv><aa><p3><sg> : kshihele

  "[lexc/twol] (Ch11) iv.aa p1.excl.pl": 
    alem<v><iv><aa><p1><excl><pl> : n/a #no form listed in textbook
    kwetk<v><iv><aa><p1><exlc><pl> : nkwetkihena
    lukahel<v><iv><aa><p1><excl><pl> : nlukahelahena

  "[lexc/twol] (Ch12) iv.aa p1.excl.pl": 
    pëmësk<v><iv><aa><p1><excl><pl> : mpemeskahena
    kshihel<v><iv><aa><p1><exlc><pl> : nkshihelahena

  "[lexc/twol] (Ch11) iv.aa p1.incl.pl": 
    alem<v><iv><aa><p1><incl><pl> : n/a #no form listed in textbook
    kwetk<v><iv><aa><p1><incl><pl> : kwetkihena
    lukahel<v><iv><aa><p1><incl><pl> : kelukahelahena

  "[lexc/twol] (Ch12) iv.aa p1.incl.pl": 
    pëmësk<v><iv><aa><p1><incl><pl> : kpemeskahemo
    kshihel<v><iv><aa><p1><incl><pl> : kshihelahemo

  "[lexc/twol] (Ch11) iv.aa p2.pl":
    alem<v><iv><aa><p2><pl> : n/a #no form listed
    kwetk<v><iv><aa><p2><pl> : kwetkihemo
    lukahel<v><iv><aa><p2><pl> : kelukahelahemo

  "[lexc/twol] (Ch12) iv.aa p2.pl":
    pëmësk<v><iv><aa><p2><pl> : kpemeskahemo
    kshihel<v><iv><aa><p2><pl> : kshihelahemo

  "[lexc/twol] (Ch11) iv.aa p3.pl":
    alem<v><iv><aa><p3><pl> : n/a #no form listed
    kwetk<v><iv><aa><p3><pl> : kwetkiyok 
    lukahel<v><iv><aa><p3><pl> : lukehaleyok

  "[lexc/twol] (Ch12) iv.aa p3.pl":
    pëmësk<v><iv><aa><p3><pl> : pëmëskeyok
    kshihel<v><iv><aa><p3><pl> : kshiheleyok

  "[lexc/twol] (Ch13) iv.aa p1":
    kawi<v><iv><aa><p1><sg> : nkawi
    manunks<v><iv><aa><p1><sg> : nemanunksi  #base also possible to surface as teki?
    amw<v><iv><aa><p1><sg> : ntamwi

  "[lexc/twol] (Ch14) iv.aa p1":
    kaihele<v><iv><aa><p1><sg> : nkaihele
    kanchix<v><iv><aa><p1><sg> : nkanchixi
    kanchihel<v><iv><aa><p1><sg> : nkanchihela

  "[lexc/twol] (Ch13) iv.aa p2.sg":
    kawi<v><iv><aa><p2><sg> : kawi
    manunks<v><iv><aa><p2><sg> : kemanunksi
    amw<v><iv><aa><p2><sg> : ktamwi
  
  "[lexc/twol] (Ch14) iv.aa p2.sg":
    kaihele<v><iv><aa><p2><sg> : kaihele
    kanchix<v><iv><aa><p2><sg> : kanchixi
    kanchihel<v><iv><aa><p2><sg> : kanchihela
    
  "[lexc/twol] (Ch13) iv.aa p3.sg":
    kawi<v><iv><aa><p3><sg> : kawi
    manunks<v><iv><aa><p3><sg> : manunksu
    amw<v><iv><aa><p3><sg> : amu

  "[lexc/twol] (Ch14) iv.aa p3.sg":
    kaihele<v><iv><aa><p3><sg> : kaihele
    kanchix<v><iv><aa><p3><sg> : kanchixu
    kanchihel<v><iv><aa><p3><sg> : kanchihele

  "[lexc/twol] (Ch13) iv.aa p1.excl.pl": 
    kawi<v><iv><aa><p1><excl><pl> : nkawihena
    manunks<v><iv><aa><p1><exlc><pl> : nemanunksihena
    amw<v><iv><aa><p1><excl><pl> : ntamwihena

  "[lexc/twol] (Ch13) iv.aa p1.excl.pl": 
    kaihele<v><iv><aa><p1><excl><pl> : nkaihelehena
    kanchix<v><iv><aa><p1><exlc><pl> : nkanchixihena
    kanchihel<v><iv><aa><p1><excl><pl> : nkanchihelahena

  "[lexc/twol] (Ch13) iv.aa p1.incl.pl": 
    kawi<v><iv><aa><p1><incl><pl> : kawihena
    manunks<v><iv><aa><p1><incl><pl> : kemanunksihena
    amw<v><iv><aa><p1><incl><pl> : ktamwihena

  "[lexc/twol] (Ch14) iv.aa p1.incl.pl": 
    kaihele<v><iv><aa><p1><incl><pl> : kaihelehena
    kanchix<v><iv><aa><p1><incl><pl> : kanchixihena
    kanchihel<v><iv><aa><p1><incl><pl> : kanchihelahena

  "[lexc/twol] (Ch13) iv.aa p2.pl":
    kawi<v><iv><aa><p2><pl> : kawihemo
    manunks<v><iv><aa><p2><pl> : kemanunksihemo
    amw<v><iv><aa><p2><pl> : ktamwihemo

  "[lexc/twol] (Ch14) iv.aa p2.pl":
    kaihele<v><iv><aa><p2><pl> : kaihelehemo
    kanchix<v><iv><aa><p2><pl> : kanchixihemo
    kanchihel<v><iv><aa><p2><pl> : kanchihelahemo

  "[lexc/twol] (Ch13) iv.aa p3.pl":
    kawi<v><iv><aa><p3><pl> : kawiyok
    manunks<v><iv><aa><p3><pl> : manunksuwak
    amw<v><iv><aa><p3><pl> : amuwak

  "[lexc/twol] (Ch14) iv.aa p3.pl":
    kaihele<v><iv><aa><p3><pl> : kaiheleyok
    kanchix<v><iv><aa><p3><pl> : kanchixuwak
    kanchihel<v><iv><aa><p3><pl> : kanchiheleyok

  "[lexc/twol] (Ch17) iv.aa p1":
    kish<v><iv><aa><p1><sg> : nkishi
    kwech<v><iv><aa><p1><sg> : nkwechi

  "[lexc/twol] (Ch18) iv.aa p1":
    mikemos<v><iv><aa><p1><sg> : nemikemosi
    chikhike<v><iv><aa><p1><sg> : nchikhike
    shilenche<v><iv><aa><p1><sg> : nshilenche
    tixam<v><iv><aa><p1><sg> : ntixemwi       #repeat of a previous verb?
    wesk<v><iv><aa><p1><sg> : newesksi
    shixenchuwe<v><iv><aa><p1><sg> : nkshixenchuwe
    shixukwe<v><iv><aa><p1><sg> : nshixukwe
    shixhemps<v><iv><aa><p1><sg> : nkwechi

  "[lexc/twol] (Ch17) iv.aa p2.sg":
    kish<v><iv><aa><p2><sg> : kishi
    kwech<v><iv><aa><p2><sg> : kwechi

  "[lexc/twol] (Ch18) iv.aa p2.sg":
    mikemos<v><iv><aa><p2><sg> : kemikemosi
    chikhike<v><iv><aa><p2><sg> : kchikhike
    shilenche<v><iv><aa><p2><sg> : kshilenche
    tixam<v><iv><aa><p2><sg> : ktixemwi
    wesk<v><iv><aa><p2><sg> : kewesksi
    shixenchuwe<v><iv><aa><p2><sg> : kshixenchuwe
    shixukwe<v><iv><aa><p2><sg> : kshixukwe
    shixhemps<v><iv><aa><p2><sg> : kshixhempsa

  "[lexc/twol] (Ch17) iv.aa p3.sg":
    kish<v><iv><aa><p3><sg> : kishi
    kwech<v><iv><aa><p3><sg> : kwechi
    
  "[lexc/twol] (Ch18) iv.aa p3.sg":
    mikemos<v><iv><aa><p3><sg> : kishi
    chikhike<v><iv><aa><p3><sg> : kwechi
    shilenche<v><iv><aa><p3><sg> : kishi
    tixam<v><iv><aa><p3><sg> : kwechi
    wesk<v><iv><aa><p3><sg> : kishi
    shixenchuwe<v><iv><aa><p3><sg> : kwechi
    shixukwe<v><iv><aa><p3><sg> : kishi
    shixhemps<v><iv><aa><p3><sg> : kwechi
  
  "[lexc/twol] (Ch17) iv.aa p1.excl.pl": 
    kish<v><iv><aa><p1><excl><pl> : nkishihena
    kewch<v><iv><aa><p1><exlc><pl> : nkwechihena

  "[lexc/twol] (Ch18) iv.aa p1.excl.pl": 
    mikemos<v><iv><aa><p1><excl><pl> : nkishihena
    chikhike<v><iv><aa><p1><exlc><pl> : nkwechihena
    shilenche<v><iv><aa><p1><excl><pl> : nkishihena
    tixam<v><iv><aa><p1><exlc><pl> : nkwechihena
    wesk<v><iv><aa><p1><excl><pl> : nkishihena
    shixenchuwe<v><iv><aa><p1><exlc><pl> : nkwechihena
    shixukwe<v><iv><aa><p1><excl><pl> : nkishihena
    shixhemps<v><iv><aa><p1><exlc><pl> : nkwechihena
  
  "[lexc/twol] (Ch17) iv.aa p1.incl.pl": 
    kish<v><iv><aa><p1><incl><pl> : kishihena
    kewch<v><iv><aa><p1><incl><pl> : kwechihena

  "[lexc/twol] (Ch18) iv.aa p1.incl.pl": 
    mikemos<v><iv><aa><p1><incl><pl> : kemikemosihena
    chikhike<v><iv><aa><p1><incl><pl> : kchikhikehena
    shilenche<v><iv><aa><p1><incl><pl> : kshilenchehena
    tixam<v><iv><aa><p1><incl><pl> : ktixemwihena
    wesk<v><iv><aa><p1><incl><pl> : kewesksihena    
    shixenchuwe<v><iv><aa><p1><incl><pl> : kshixenchuwehena
    shixukwe<v><iv><aa><p1><incl><pl> : kshixukwehena
    shixhemps<v><iv><aa><p1><incl><pl> : kshixhempsahena
  
  "[lexc/twol] (Ch17) iv.aa p2.pl":
    kish<v><iv><aa><p2><pl> : kishihemo
    kewch<v><iv><aa><p2><pl> : kwechihemo

  "[lexc/twol] (Ch18) iv.aa p2.pl":
    mikemos<v><iv><aa><p2><pl> : kemikemosihemo
    chikhike<v><iv><aa><p2><pl> : kchikhikehemo
    shilenche<v><iv><aa><p2><pl> : kshilenchehemo
    tixam<v><iv><aa><p2><pl> : ktixemwihemo
    wesk<v><iv><aa><p2><pl> : kewesksihemo
    shixenchuwe<v><iv><aa><p2><pl> : kshixenchuwehemo
    shixukwe<v><iv><aa><p2><pl> : kshixukwehemo
    shixhemps<v><iv><aa><p2><pl> : kshixhempsahemo

  "[lexc/twol] (Ch17) iv.aa p3.pl":
    kish<v><iv><aa><p3><pl> : kishiyok
    kewch<v><iv><aa><p3><pl> : kewchiyok 
  
  "[lexc/twol] (Ch18) iv.aa p3.pl":
    mikemos<v><iv><aa><p3><pl> : mikemosuwak
    chikhike<v><iv><aa><p3><pl> : chikhikeyok
    shilenche<v><iv><aa><p3><pl> : shilencheyok
    tixam<v><iv><aa><p3><pl> : tixemuwak
    wesk<v><iv><aa><p3><pl> : wesksuwak
    shixenchuwe<v><iv><aa><p3><pl> : shixenchuweyok
    shixukwe<v><iv><aa><p3><pl> : shixukweyok
    shixhemps<v><iv><aa><p3><pl> : shixhempseyok

  "[lexc/twol] (Ch19) iv.aa p1":
    achim<v><iv><aa><p1><sg> : ntachimwi
    ika tatu<v><iv><aa><p1><sg> : ika ntatu
    wink<v><iv><aa><p1><sg> : newinki

  "[lexc/twol] (Ch20) iv.aa p1":
    alai<v><iv><aa><p1><sg> : ntalai
    weskahp<v><iv><aa><p1><sg> : neweskhapi
    kwetk<v><iv><aa><p1><sg> : nkwetki
    wik<v><iv><aa><p1><sg> : newiki
    ahchinkx<v><iv><aa><p1><sg> : ntahchinkxi

  "[lexc/twol] (Ch19) iv.aa p2.sg":
    achim<v><iv><aa><p2><sg> : ktachimwi
    ika tatu<v><iv><aa><p2><sg> : ika ktatu
    wink<v><iv><aa><p2><sg> : kewinki

  "[lexc/twol] (Ch20) iv.aa p2.sg":
    alai<v><iv><aa><p2><sg> : ktalai
    weskahp<v><iv><aa><p2><sg> : keweskahpi
    kwetk<v><iv><aa><p2><sg> : kwetki
    wik<v><iv><aa><p2><sg> : kewiki
    anchinkx<v><iv><aa><p2><sg> : ktahchinkxi

  "[lexc/twol] (Ch19) iv.aa p3.sg":
    achim<v><iv><aa><p3><sg> : achimu
    ika tatu<v><iv><aa><p3><sg> : ika tatu
    wink<v><iv><aa><p3><sg> : winki

  "[lexc/twol] (Ch20) iv.aa p3.sg":
    alai<v><iv><aa><p3><sg> : alai
    weskahp<v><iv><aa><p3><sg> : wiskahpu
    kwetk<v><iv><aa><p3><sg> : kwetki
    wik<v><iv><aa><p3><sg> : wiku
    anchinkx<v><iv><aa><p3><sg> : ahchinkxe

  "[lexc/twol] (Ch19) iv.aa p1.excl.pl": 
    achim<v><iv><aa><p1><excl><pl> : ntachimwihena
    ika tatu<v><iv><aa><p1><exlc><pl> : ika ntatuhena
    wink<v><iv><aa><p1><exlc><pl> : n/a #no form listed in textbook

  "[lexc/twol] (Ch20) iv.aa p1.excl.pl": 
    alai<v><iv><aa><p1><excl><pl> : ntalaihena
    weskahp<v><iv><aa><p1><exlc><pl> : neweskahpihena
    kwetk<v><iv><aa><p1><exlc><pl> : kwetkihena
    wik<v><iv><aa><p1><exlc><pl> : newikihena
    anchinkx<v><iv><aa><p1><exlc><pl> : ntahchinkxi
  
  "[lexc/twol] (Ch19) iv.aa p1.incl.pl": 
    achim<v><iv><aa><p1><incl><pl> : ktachimwihena
    ika tatu<v><iv><aa><p1><incl><pl> : ika ktatuhena
    wink<v><iv><aa><p1><incl><pl> : n/a #no form listed in textbook

  "[lexc/twol] (Ch20) iv.aa p1.incl.pl": 
    alai<v><iv><aa><p1><incl><pl> : ktalaihena
    weskahp<v><iv><aa><p1><incl><pl> : keweskahpihena
    kwetk<v><iv><aa><p1><incl><pl> : kwetkihena
    wik<v><iv><aa><p1><incl><pl> : kewikihena
    anchinkx<v><iv><aa><p1><incl><pl> : ktachinkxihena

  "[lexc/twol] (Ch19) iv.aa p2.pl":
    achim<v><iv><aa><p2><pl> : ktachimwihemo
    ika tatu<v><iv><aa><p2><pl> : ika ktatuhemo
    wink<v><iv><aa><p2><pl> : n/a #no form listed in textbook

  "[lexc/twol] (Ch20) iv.aa p2.pl":
    alai<v><iv><aa><p2><pl> : ktalaihemo
    weskhap<v><iv><aa><p2><pl> : neweskahpihemo
    kwetk<v><iv><aa><p2><pl> : kwetkihemo
    wik<v><iv><aa><p2><pl> : kewikihemo
    anchinkx<v><iv><aa><p2><pl> : ktahchinkxihemo

  "[lexc/twol] (Ch19) iv.aa p3.pl":
    achim<v><iv><aa><p3><pl> : achimuwak
    ika tatu<v><iv><aa><p3><pl> : ika totuwak
    wink<v><iv><aa><p3><pl> : n/a #no form listed in textbook
  
  "[lexc/twol] (Ch20) iv.aa p3.pl":
    alai<v><iv><aa><p3><pl> : alaiyok
    weskhap<v><iv><aa><p3><pl> : wiskahpuwak
    kwetk<v><iv><aa><p3><pl> : kwetkiyok
    wik<v><iv><aa><p3><pl> : wikuwak
    anchinkx<v><iv><aa><p3><pl> : ahchinkxeyok

  "[lexc/twol] (Ch21) iv.aa p1":
    kelixike<v><iv><aa><p1><sg> : nkelixike
    ahponhe<v><iv><aa><p1><sg> : ntahponhe
    patam<v><iv><aa><p1><sg> : mpatama
    manaxe<v><iv><aa><p1><sg> : nemanaxe

  "[lexc/twol] (Ch22) iv.aa p1":
    ame<v><iv><aa><p1><sg> : ame
    penhatu<v><iv><aa><p1><sg> : mpenhatu
    tkauxwe<v><iv><aa><p1><sg> : ntkauxwe

  "[lexc/twol] (Ch21) iv.aa p2.sg":
    kelixike<v><iv><aa><p2><sg> : kelixike
    ahponhe<v><iv><aa><p2><sg> : ktahponhe
    patam<v><iv><aa><p2><sg> : kpatama
    manaxe<v><iv><aa><p2><sg> : kemanaxe

  "[lexc/twol] (Ch22) iv.aa p2.sg":
    ame<v><iv><aa><p2><sg> : ame
    penhatu<v><iv><aa><p2><sg> : kpenhatu
    tkauxwe<v><iv><aa><p2><sg> : ktkauxwe

  "[lexc/twol] (Ch21) iv.aa p3.sg":
    kelixike<v><iv><aa><p3><sg> : kelixike
    ahponhe<v><iv><aa><p3><sg> : ahponhe
    patam<v><iv><aa><p3><sg> : patama
    manaxe<v><iv><aa><p3><sg> : manaxe

  "[lexc/twol] (Ch22) iv.aa p3.sg":
    ame<v><iv><aa><p3><sg> : ame
    penhatu<v><iv><aa><p3><sg> : penhatu
    tkauxwe<v><iv><aa><p3><sg> : tkauxwe

  "[lexc/twol] (Ch21) iv.aa p1.excl.pl": 
    kelixike<v><iv><aa><p1><excl><pl> : nkelixikehena
    ahponhe<v><iv><aa><p1><exlc><pl> : ntahponhehena
    patam<v><iv><aa><p1><exlc><pl> : mpatamahena
    manaxe<v><iv><aa><p1><exlc><pl> : nemanaxehena

  "[lexc/twol] (Ch22) iv.aa p1.excl.pl": 
    ame<v><iv><aa><p1><excl><pl> : amehena
    penhatu<v><iv><aa><p1><exlc><pl> : mpenhatuhena
    tkauxwe<v><iv><aa><p1><exlc><pl> : ntkauxwehena

  "[lexc/twol] (Ch21) iv.aa p1.incl.pl": 
    kelixike<v><iv><aa><p1><incl><pl> : kelixikehena
    ahponhe<v><iv><aa><p1><incl><pl> : ktahponhehena
    patam<v><iv><aa><p1><incl><pl> : kpatamahena
    manaxe<v><iv><aa><p1><incl><pl> : kemanaxehena

  "[lexc/twol] (Ch22) iv.aa p1.incl.pl": 
    ame<v><iv><aa><p1><incl><pl> : amehena
    penhatu<v><iv><aa><p1><incl><pl> : kpenhatuhena
    tkauxwe<v><iv><aa><p1><incl><pl> : ktkauxwehena

  "[lexc/twol] (Ch21) iv.aa p2.pl":
    kelixike<v><iv><aa><p2><pl> : kelixikehemo
    ahponhe<v><iv><aa><p2><pl> : ktahponhehemo
    patam<v><iv><aa><p2><pl> : kpatamahemo
    manaxe<v><iv><aa><p2><pl> : kemanaxehemo

  "[lexc/twol] (Ch22) iv.aa p2.pl":
    ame<v><iv><aa><p2><pl> : amehemo
    penhatu<v><iv><aa><p2><pl> : kpenhatuhemo
    tkauxwe<v><iv><aa><p2><pl> : ktkauxwehemo

  "[lexc/twol] (Ch21) iv.aa p3.pl":
    kelixike<v><iv><aa><p3><pl> : kelixikeyok
    ahponhe<v><iv><aa><p3><pl> : ahponheyok
    patam<v><iv><aa><p3><pl> : patamaok
    manaxe<v><iv><aa><p3><pl> : manaxeyo #no "k" at coda in book? 

  "[lexc/twol] (Ch22) iv.aa p3.pl":
    ame<v><iv><aa><p3><pl> : ameyok
    penhatu<v><iv><aa><p3><pl> : penhatuwak
    tkauxwe<v><iv><aa><p3><pl> : tkauxweyok

  "[lexc/twol] (Ch23) iv.aa p1":
    ahkens<v><iv><aa><p1><sg> : nkahkensi
  
  "[lexc/twol] (Ch23) iv.aa p2.sg":
    ahkens<v><iv><aa><p2><sg> : ktahkensi
  
  "[lexc/twol] (Ch23) iv.aa p3.sg":
    ahkens<v><iv><aa><p3><sg> : ahkensu
  
  "[lexc/twol] (Ch23) iv.aa p1.excl.pl": 
    ahkens<v><iv><aa><p1><excl><pl> : ntakensihena

  "[lexc/twol] (Ch23) iv.aa p1.incl.pl": 
    ahkens<v><iv><aa><p1><incl><pl> : ktakensihena

  "[lexc/twol] (Ch23) iv.aa p2.pl":
    ahkens<v><iv><aa><p2><pl> : ktakensihemo
  
  "[lexc/twol] (Ch23) iv.aa p3.pl":
    ahkens<v><iv><aa><p3><pl> : ahkensuwak

  "[lexc/twol] (Swat Verb Resources Group 1) iv.aa p1":
    talawsu<v><iv><aa><p1><sg> : ntalawsi
    pemin<v><iv><aa><p1><sg> : mpemini
    maike<v><iv><aa><p1><sg> : nemaikei
    pechikwil<v><iv><aa><p1><sg> : mpechikwila
    moihelan<v><iv><aa><p1><sg> : nemoihelana
    mimich<v><iv><aa><p1><sg> : nemimichi

  "[lexc/twol] (Swat Verb Resources Group 2) iv.aa p1":
    elewens<v><iv><aa><p1><sg> : ntelewensi
    pahunt<v><iv><aa><p1><sg> : mpahunta
    welanak<v><iv><aa><p1><sg> : newlanaka
    temikaht<v><iv><aa><p1><sg> : ntemikahti
    tollahin<v><iv><aa><p1><sg> : ntollahina

  "[lexc/twol] (Swat Verb Resources Group 3) iv.aa p1":
    owelelemixs<v><iv><aa><p1><sg> : ntowelelemixsi
    tuxkws<v><iv><aa><p1><sg> : ntuxkwsi
    wichemukws<v><iv><aa><p1><sg> : newichemukwsi
    tanktit<v><iv><aa><p1><sg> : ntanktiti
    lapemkwes<v><iv><aa><p1><sg> : nlapemkwesi

  "[lexc/twol] (Swat Verb Resources Group 1) iv.aa p2.sg":
    talawsu<v><iv><aa><p2><sg> : ktalawsi
    pemin<v><iv><aa><p2><sg> : kpemini
    maike<v><iv><aa><p2><sg> : kemaikei
    pechikwil<v><iv><aa><p2><sg> : kpechikwila
    moihelan<v><iv><aa><p2><sg> : kemoihelana
    mimich<v><iv><aa><p2><sg> : kemimichi

  "[lexc/twol] (Swat Verb Resources Group 2) iv.aa p2.sg":
    elewens<v><iv><aa><p2><sg> : ktelewensi
    pahunt<v><iv><aa><p2><sg> : kpahunta
    welanak<v><iv><aa><p2><sg> : kewelanaka
    temikaht<v><iv><aa><p2><sg> : ktemikahti
    tollahin<v><iv><aa><p2><sg> : ktollahina

  "[lexc/twol] (Swat Verb Resources Group 3) iv.aa p2.sg":
    owelelemixs<v><iv><aa><p2><sg> : ktowelelemixsi
    tuxkws<v><iv><aa><p2><sg> : ktuxwsi
    wichemukws<v><iv><aa><p2><sg> : kewichemukwsi
    tanktit<v><iv><aa><p2><sg> : ktanktiti
    lapemkwes<v><iv><aa><p2><sg> : kelapemkwesi

  "[lexc/twol] (Swat Verb Resources Group 1) iv.aa p3.sg":
    talawsu<v><iv><aa><p3><sg> : talawsu
    pemin<v><iv><aa><p3><sg> : peminu
    maike<v><iv><aa><p3><sg> : maikei
    pechikwil<v><iv><aa><p3><sg> : pwechikwila
    moihelan<v><iv><aa><p3><sg> : moihelane
    mimich<v><iv><aa><p3><sg> : mimichi

  "[lexc/twol] (Swat Verb Resources Group 2) iv.aa p3.sg":
    elewens<v><iv><aa><p3><sg> : elewensi
    pahunt<v><iv><aa><p3><sg> : pahunte
    welanak<v><iv><aa><p3><sg> : welanake
    temikaht<v><iv><aa><p3><sg> : temikahtu
    tollahin<v><iv><aa><p3><sg> : tollahine

  "[lexc/twol] (Swat Verb Resources Group 3) iv.aa p3.sg":
    owelelemixs<v><iv><aa><p3><sg> : owelelemixsu
    tuxkws<v><iv><aa><p3><sg> : tuxkwsi
    wichemukws<v><iv><aa><p3><sg> : wichemukwsi
    tanktit<v><iv><aa><p3><sg> : tanktitu
    lapemkwes<v><iv><aa><p3><sg> : lapemkwesi

  "[lexc/twol] (Swat Verb Resources Group 1) iv.aa p1.excl.pl": 
    talawsu<v><iv><aa><p1><excl><pl> : ntalawsihena
    pemin<v><iv><aa><p1><excl><pl> : mpeminihena
    maike<v><iv><aa><p1><excl><pl> : nemaikeihena
    pechikwil<v><iv><aa><p1><excl><pl> : mpechikwilahena
    moihelan<v><iv><aa><p1><excl><pl> : nemoihelanahena
    mimich<v><iv><aa><p1><excl><pl> : nemimichihena

  "[lexc/twol] (Swat Verb Resources Group 2) iv.aa p1.excl.pl":
    elewens<v><iv><aa><p1><excl><pl> : ntelewensihena
    pahunt<v><iv><aa><p1><excl><pl> : mpahuntahena
    welanak<v><iv><aa><p1><excl><pl> : newelanakahena
    temikaht<v><iv><aa><p1><excl><pl> : ntemikahtihena
    tollahin<v><iv><aa><p1><excl><pl> : notllahinahena

  "[lexc/twol] (Swat Verb Resources Group 3) iv.aa p1.excl.pl":
    owelelemixs<v><iv><aa><p1><excl><pl> : ntowelelemixsihena
    tuxkws<v><iv><aa><p1><excl><pl> : ntuxkwsihena
    wichemukws<v><iv><aa><p1><excl><pl> : newichemukwsihena
    tanktit<v><iv><aa><p1><excl><pl> : ntanktitihena
    lapemkwes<v><iv><aa><p1><excl><pl> : nlapemkwesihena

  "[lexc/twol] (Swat Verb Resources Group 1) iv.aa p1.incl.pl": 
    talawsu<v><iv><aa><p1><incl><pl> : ktalawsihena
    pemin<v><iv><aa><p1><incl><pl> : kpeminihemo
    maike<v><iv><aa><p1><incl><pl> : kemaikeihena
    pechikwil<v><iv><aa><p1><incl><pl> : kpechikwilahena
    moihelan<v><iv><aa><p1><incl><pl> : kemoihelanahena
    mimich<v><iv><aa><p1><incl><pl> : kemimichihena

  "[lexc/twol] (Swat Verb Resources Group 2) iv.aa p1.incl.pl": 
    elewens<v><iv><aa><p1><incl><pl> : ktelewensihena
    pahunt<v><iv><aa><p1><incl><pl> : kpahuntahena
    welanak<v><iv><aa><p1><incl><pl> : kewelanakahena
    temikaht<v><iv><aa><p1><incl><pl> : ktemikahtihena
    tollahina<v><iv><aa><p1><incl><pl> : ktollahinahena

  "[lexc/twol] (Swat Verb Resources Group 3) iv.aa p1.incl.pl":
    owelelemixs<v><iv><aa><p1><incl><pl> : ktowelelemixsihena
    tuxkws<v><iv><aa><p1><incl><pl> : ktuxkwsihena
    wichemukws<v><iv><aa><p1><incl><pl> : kewichemukwsihena
    tanktit<v><iv><aa><p1><incl><pl> : ktanktitihena
    lapemkwes<v><iv><aa><p1><incl><pl> : kelapemkwesihena

  "[lexc/twol] (Swat Verb Resources Group 1) iv.aa p2.pl":
    talawsu<v><iv><aa><p2><pl> : ktalawsihemo
    pemin<v><iv><aa><p2><pl> : kpeminihemo
    maike<v><iv><aa><p2><pl> : kemaikeihemo
    pechikwil<v><iv><aa><p2><pl> : kpechikwilahemo
    moihelan<v><iv><aa><p2><pl> : kemoihelanahemo
    mimich<v><iv><aa><p2><pl> : kemimichihemo

  "[lexc/twol] (Swat Verb Resources Group 2) iv.aa p2.pl":
    elewens<v><iv><aa><p2><pl> : ktelewensihemo
    pahunt<v><iv><aa><p2><pl> : kphahuntahemo
    welanak<v><iv><aa><p2><pl> : kewelanakahemo
    temikaht<v><iv><aa><p2><pl> : ktemikahtihena
    tollahin<v><iv><aa><p2><pl> : ktollahinahemo

  "[lexc/twol] (Swat Verb Resources Group 3) iv.aa p2.pl":
    owelelemixs<v><iv><aa><p2><pl> : ktowelelemixsihemo
    tuxkws<v><iv><aa><p2><pl> : ktuxkwsihemo
    wichemukws<v><iv><aa><p2><pl> : kewichemukwsihemo
    tanktit<v><iv><aa><p2><pl> : ktanktitihemo
    lapemkwes<v><iv><aa><p2><pl> : kelapemkwesihemo

  "[lexc/twol] (Swat Verb Resources Group 1) iv.aa p3.pl":
    talawsu<v><iv><aa><p3><pl> : talawsuwak
    pemin<v><iv><aa><p3><pl> : peminuwak
    maike<v><iv><aa><p3><pl> : maikeiyok
    pechikwil<v><iv><aa><p3><pl> : pwechikwilaok
    moihelan<v><iv><aa><p3><pl> : moihelaneyo
    mimich<v><iv><aa><p3><pl> : mimichiyok

  "[lexc/twol] (Swat Verb Resources Group 2) iv.aa p3.pl":
    elewens<v><iv><aa><p3><pl> : elewensiyok
    pahunt<v><iv><aa><p3><pl> : pahunteyok
    welanak<v><iv><aa><p3><pl> : welanakeyok
    temikaht<v><iv><aa><p3><pl> : temikahtuwak
    tollahin<v><iv><aa><p3><pl> : tollahineyok
  
  "[lexc/twol] (Swat Verb Resources Group 3) iv.aa p3.pl":
    owelelemixs<v><iv><aa><p3><pl> : owelelemixsuwak
    tuxkws<v><iv><aa><p3><pl> : tuxkwsiyok
    wichemukws<v><iv><aa><p3><pl> : wichemukwsiyok
    tanktit<v><iv><aa><p3><pl> : tanktituwak
    lapemkwes<v><iv><aa><p3><pl> : lapemkwesiyok